【裁判字號】    99,上訴,1626
【裁判日期】    990902
【裁判案由】    毒品危害防制條例等
【裁判全文】
臺灣高等法院刑事判決                99年度上訴字第1626號
上  訴  人
即  被  告  乙○○
選任辯護人  朱昌碩律師
上  訴  人
即  被  告  丙○○
選任辯護人  陳韋霖律師
上列上訴人因毒品危害防制條例等案件，不服臺灣士林地方法院
98年度訴字第431號，中華民國99年2月26日第一審判決（起訴案
號：臺灣士林地方法院檢察署98年度偵字第14550號、第14985號
、第15946號），提起上訴，本院判決如下：
    主  文
原判決撤銷。
乙○○所犯如附表一編號1至編號4之罪，分別量處如附表一編號
1至編號4所示之刑，並分別沒收及沒收銷燬如附表一編號1至編
號4所示之物；又共同犯如附表二編號1至編號9之罪，分別量處
如附表二編號1至編號9所示之刑，並分別沒收及沒收銷燬如附表
二編號1至編號9所示之物。應執行有期徒刑拾陸年陸月，販賣第
一級毒品所得共計新臺幣肆萬伍仟元沒收，如全部或一部不能沒
收時，與丙○○連帶以其等財產抵償之，販賣第二級毒品所得共
計新臺幣壹萬柒仟元、販賣第三級毒品所得共計新臺幣壹萬伍仟
元均沒收，如全部或一部不能沒收時，以其財產抵償之。扣案之
第二級毒品甲基安非他命貳包（驗餘淨重貳參點零玖公克）、另
案查扣之第二級毒品甲基安非他命參包（驗餘淨重捌點貳柒公克
）、第二級毒品甲基安非他命壹包（驗餘淨重零點壹零玖捌公克
）均沒收銷燬之，扣案之行動電話機具陸支、電子磅秤壹臺、夾
鍊袋壹批、包裝袋貳個、另案查扣之第三級毒品愷他命伍包內之
毒品愷他命（驗前純質淨重貳壹點壹壹公克）均沒收。
丙○○共同犯如附表二編號1至編號9之罪，分別量處如附表二編
號1至編號9所示之刑，並分別沒收及沒收銷燬如附表二編號1至
編號9所示之物。應執行有期徒刑拾伍年捌月，販賣第一級毒品
所得共計新臺幣肆萬伍仟元均沒收，如全部或一部不能沒收時，
與乙○○連帶以其等財產抵償之。扣案之行動電話機具陸支、電
子磅秤壹臺均沒收。
    事  實
一、乙○○、丙○○均明知海洛因、甲基安非他命、愷他命各係
    毒品危害防制條例第2條第2項第1款、第2款、第3款列管之
    第一級毒品、第二級毒品、第三級毒品；甲基安非他命亦係
    行政院衛生署明令公告之毒害藥品，屬藥事法第22條第1款
    規定之禁藥，均不得販賣及轉讓。
(一)乙○○意圖營利，分別基於販賣毒品甲基安非他命、愷他命
    、轉讓禁藥甲基安非他命之犯意，為下列犯行：
 (1)於民國98年7月2日20時4分52秒、20時25分46秒、20時50分
    37秒、21時21分6秒、21時44分58秒、21時45分49秒、22時
    44分41秒、23時2分37秒、23時19分58秒、23時29分58秒、2
    3時33分30秒許，乙○○持用以陳政宏名義申辦之門號00000
    00000號行動電話（SIM卡為陳政宏所有，搭配其所有之行動
    電話機具）與簡銘鋒（所涉施用毒品罪經臺灣士林地方法院
    以98年度審簡字第898號判決確定）持用門號0000000000 號
    行動電話聯繫後，於當日24時許，在臺北市○○區○○路55
    9號2樓之1簡銘鋒住處樓下，各以新臺幣（下同）15,000元
    之價格，同時販賣第二級毒品甲基安非他命約10公克、第三
    級毒品愷他命約30至40公克予簡銘鋒。
 (2)於98年10月初之某日，在臺北縣林口鄉○○○街352號之3、
    4樓租屋處，以1,000元之價格，販賣第二級毒品甲基安非他
    命0.3公克予丙○○（丙○○所涉施用毒品部分經臺灣士林
    地方法院以98年度士簡字第1064號判決確定）。
 (3)於98年10月18日下午，在臺北縣林口鄉○○○街352號之3、
    4樓租屋處，以1,000元之價格，販賣第二級毒品甲基安非他
    命0.3公克予丙○○。（丙○○所涉施用毒品部分經臺灣士
    林地方法院以98年度士簡字第1064號判決確定）。
 (4)於98年10月20日23時許，在臺北縣林口鄉○○○街352號之3
    、4樓租屋處，無償提供禁藥甲基安非他命（約零點幾公克)
    予李乙霓施用（李乙霓所涉施用毒品部分經另案裁定觀察勒
    戒）。
(二)乙○○、丙○○復意圖營利，分別基於共同販賣第一級毒品
    海洛因予甲○○（所涉施用毒品部分另經緩起訴處分確定）
    之犯意聯絡，由乙○○販入第一級毒品海洛因交予丙○○，
    再由丙○○出面，於下列時間持用以陳志民名義申辦之門號
    0000000000號行動電話（SIM卡屬陳志民所有，搭配乙○○
    所有之行動電話機具），與甲○○持用門號0000000000號行
    動電話聯繫後，分別於下列地點販賣第一級毒品海洛因予甲○○：
 (1)丙○○於98年8月14日12時25分16秒、12時54分30秒許，持
    用上開門號行動電話，與甲○○持用上開門號行動電話聯繫
    買賣第一級毒品海洛因，丙○○並於當日13時38分21秒與乙○○以張凱蘋名義申辦之門號0000000000號行動電話（SIM
    卡屬張凱蘋所有，搭配未扣案之序號000000000000000行動
    電話機具）聯繫，於當日13時54分至14時54分許之間，在臺
    北市○○區○○路與西寧南路口，以5,000元之價格，交付
    所販賣之第一級毒品海洛因8分之1錢（約0.47公克）予甲○○。
 (2)丙○○於98年8月14日21時32分43秒、21時53分14秒許，與
    甲○○互以上開門號行動電話聯繫買賣第一級毒品海洛因，
    丙○○並於不詳時地與乙○○以其所有之行動電話聯繫，於
    當日22時許，在臺北市○○區○○路與西寧南路口，以5,00
    0元之價格，交付所販賣之第一級毒品海洛因8分之1錢予甲○○。
 (3)丙○○於98年8月15日14時55分46秒、15時28分25秒許，與
    甲○○互以上開門號行動電話聯繫買賣第一級毒品海洛因，
    丙○○並於當日15時01分19秒與乙○○持用上開0000000000
    號行動電話（SIM卡屬張凱蘋所有，搭配未扣案之序號00000
    0000000000行動電話機具）聯繫，於當日16時28分至17時28
    分許之間，在臺北市○○區○○路與西寧南路口，丙○○先
    向甲○○收取5,000元，於當日22時2分4秒許，丙○○再與
    甲○○以上開門號行動電話聯繫，於當日22時35分52秒許（
    起訴書誤載為於98年8月15日23時2分至翌日0時2分許之間，
    應予更正），在上開地點，交付所販賣之第一級毒品海洛因
    8分之1錢予甲○○。
 (4)丙○○於98年8月16日14時9分50秒、14時28分46秒許，與甲○○互以上開門號行動電話聯繫買賣第一級毒品海洛因，丙○○並於當日15時46分49秒與乙○○持門號0000000000號行
    動電話（SIM卡屬張凱蘋所有，搭配其所有扣案之序號00000
    0000000000行動電話機具）聯繫，於當日15時28分至16時28
    分許之間，在臺北市○○區○○路與西寧南路口，以5,000
    元之價格，交付所販賣之第一級毒品海洛因8分之1錢予甲○○。
 (5)丙○○於98年8月17日22時44分53秒、23時11分29秒許，與
    甲○○互以上開門號行動電話聯繫買賣第一級毒品海洛因，
    丙○○並於不詳時地與乙○○以其所有之行動電話聯繫，於
    翌（18）日0時11分至1時11分許之間，在臺北市○○區○○
    路與西寧南路口，以5,000元之價格，交付所販賣之第一級
    毒品海洛因8分之1錢予甲○○。
 (6)丙○○於98年8月19日19時44分33秒、20時26分43秒、20時
    49分48秒、22時9分27秒、22時29分43秒許，與甲○○互以
    上開門號行動電話聯繫買賣第一級毒品海洛因，丙○○並於
    不詳時地與乙○○以其所有之行動電話聯繫，於當日23時29
    分至翌（20）日0時29分許之間，在臺北市○○區○○路與
    西寧南路口，以5,000元之價格，交付所販賣之第一級毒品
    海洛因8分之1錢予甲○○。
 (7)丙○○於98年8月23日20時20分13秒許，與甲○○互以上開
    門號行動電話聯繫買賣第一級毒品海洛因，丙○○並於當日
    20時25分11秒與乙○○以葉憲旺名義申辦之門號0000000000
    號行動電話（SIM卡屬葉憲旺所有，搭配其所有扣案之序號
    000000000000000行動電話機具）聯繫，於當日21時20分至
    22時20分許之間，在臺北市○○區○○路與西寧南路口，以
    5,000元之價格，交付所販賣之第一級毒品海洛因8分之1錢
    予甲○○。
 (8)丙○○於98年8月30日13時33分34秒、14時0分44秒許，與甲○○互以上開門號行動電話聯繫買賣第一級毒品海洛因，於
    當日15 時至16時許之間，在臺北市○○區○○路與西寧南
    路口，以5,000元之價格，交付所販賣之第一級毒品海洛因8
    分之1錢予甲○○，丙○○並於當日17時48分17秒撥打乙○○持用之門號0000000000號行動電話（SIM卡屬葉憲旺所有
    ，搭配未扣案之序號000000000000000行動電話）予乙○○
    回報成交情形。
 (9)丙○○於98年10月11日13時18分28秒、14時11分42秒許，與
    甲○○互以上開門號行動電話聯繫買賣第一級毒品海洛因，
    丙○○並於當日14時29分18秒與乙○○持用門號0000000000
    號行動電話（SIM卡屬葉憲旺所有，搭配其所有扣案之序號0
    00000000000000行動電話機具）聯繫，於當日15時11分至16
    時11分許之間，在臺北市○○區○○路與西寧南路口，以5,
    000元之價格，販賣第一級毒品海洛因8分之1錢予甲○○，
    丙○○僅先交付2,000元價格之第一級毒品海洛因，嗣於當
    日21時9分0秒、22時18分39秒許，丙○○、甲○○再以上開
    門號行動電話聯繫，丙○○並於當日21時28分27秒起至22時
    02分11秒間多次與乙○○持用門號0000000000號行動電話聯
    繫，於當日23時18分至翌（12）日0時18分許之間，於上開
    地點再交付其餘3,000元價格之第一級毒品海洛因予甲○○
    。
二、嗣於98年7月8日16時許，簡銘鋒因施用毒品甲基安非他命遭
    警查獲，並扣得毒品甲基安非他命3包（驗餘淨重8.27公克
    ）、毒品愷他命5包（驗前純質淨重21.11公克）後，供出上
    開毒品購自持用門號0000000000號行動電話、綽號「阿國」
    之男子，經警方查知「阿國」即係乙○○，並於98年10月21
    日凌晨3時許，在臺北縣林口鄉○○○街352號之3、4樓居所
    拘獲乙○○、丙○○，並經乙○○、丙○○同意，分別自乙○○、丙○○房間扣得如附表四、附表五所示之物，而悉上
    情。
三、案經臺北市政府警察局刑事警察大隊偵查第二隊移送、臺灣
    板橋地方法院檢察署呈請臺灣高等法院檢察署檢察長令轉臺
    灣士林地方法院檢察署檢察官暨臺灣士林地方法院檢察官檢
    察官自動檢舉分案偵查起訴。
    理  由
壹、程序部分：
一、按被告以外之人於審判外之言詞或書面陳述，除法律有規定
    者外，不得作為證據；又被告以外之人於審判外之陳述，雖
    不符合同法第159條之1至第159條之4之規定，但經當事人於
    審判程序同意作為證據，法院審酌該言詞陳述或書面陳述作
    成時之情況，認為適當者，亦得為證據。當事人、代理人或
    辯護人於法院調查證據時，知有第159條第1項不得為證據之
    情形，而未於言詞辯論終結前聲明異議者，視為有前項之同
    意，刑事訴訟法第159條第1項及第159條之5分別定有明文。
    本判決後述所引用之供述證據，當事人於本院準備程序及審
    判期日均表示無意見而不予爭執，且迄言詞辯論終結前均未
    聲明異議，本院審酌上開證據資料製作時之情況，尚無違法
    不當及證明力明顯過低之瑕疵，亦認為以之作為證據應屬適
    當，揆諸前開規定，爰逕依刑事訴訟法第159條之5規定，認
    前揭證據資料均例外有證據能力。
二、卷附被告丙○○持用、以陳志民名義申辦之門號0000000000
    號行動電話（手機序號為000000000000000）自98年8月14日
    起至98年10月11日止之通訊監察譯文（臺灣士林地方法院檢
    察署98年度偵字第14550號卷一，下稱偵14550號卷一，第58
    至62頁、第64、68頁）各係依原審於98年8月6日、98年10月
    1 日核發之98年聲監字第411號、98年聲監續字第536號通訊
    監察書所為之通訊監察紀錄，有通訊監察書影本及通訊監察
    書電話附表在卷可稽（原審卷第59、60頁），警方依上揭通
    訊監察書之許可所為之通訊監察，自屬依法取得之證據，且
    被告乙○○、丙○○及辯護人均表示對該等通訊監察譯文之
    證據能力無意見，自得採為證據。
貳、實體部分：
一、訊據被告乙○○、丙○○就上開事實於本院審理中均自白不
    諱，經查：
(一)被告乙○○於犯罪事實一、(一)、(1)販賣毒品甲基安非他
    命、愷他命予簡銘鋒之犯行，於本院審理中自白，並經證人
    簡銘鋒證述明確，且有證人簡銘鋒持用門號0000000000號行
    動電話於98年7月2日與門號0000000000號行動電話（序號00
    0000000000000）之雙向通聯紀錄1紙在卷可稽（臺灣士林地
    方法院檢察署98年度毒偵字第1278號卷，下稱毒偵1278號卷
    ，第8、9、43頁、偵14550號卷二第31頁），上開以陳政宏
    名義申辦之門號0000000000號行動電話SIM卡，實際使用人
    為被告乙○○，被告乙○○於98年7月2日持該門號與證人簡
    銘鋒為上揭通聯等情，經被告乙○○供承在卷（偵14550號
    卷一第291頁、本院卷第43、197頁），且扣案搭配上開門號
    使用之序號000000000000000之Sony Ericsson行動電話機具
    ，係被告乙○○所有，有臺北市政府刑事警察大隊於98年10
    月21日前往被告乙○○上開住處搜索之搜索扣押筆錄、扣押
    物品目錄表各1份附卷可憑（偵14550號卷一第5至7頁、第10
    頁，扣押物品目錄表記載該Sony Ericsson行動電話機具序
    號為「000000000000000」，與卷附通聯紀錄（偵14550號卷
     二第31頁）所示該行動電話序號為「000000000000000」不
     相符，扣押物品目錄表顯係誤繕，應以通聯紀錄顯示之行
    動電話機具序號為準）；證人簡銘鋒於98年7月8日為警持搜
    索票查獲毒品甲基安非他命3包、愷他命5包、玻璃管、吸食
    器等物品，有原審98年聲搜字第978號搜索票、臺北市政府
    警察局南港分局搜索扣押筆錄、扣押物品目錄表各1份、扣
    案物品照片13幀在卷可參（毒偵1278號卷第14至18頁、第21
    至27頁），上開遭查獲之毒品，分別經鑑定檢出第二級毒品
    安非他命、甲基安非他命、第三級毒品愷他命成分，有臺北
    市政府警察局鑑驗通知書、內政部警政署刑事警察局鑑定書
    各1紙附卷可稽（毒偵1278號卷第57、68頁），又證人簡銘
    鋒於上開時間經警方採集尿液後送驗，檢驗結果呈甲基安非
    他命、愷他命陽性反應，有臺北市政府警察局偵辦毒品案件
    尿液檢體委驗單、臺灣尖端先進生技醫藥股份有限公司98年
    7月17日濫用藥物檢驗報告各1紙在卷可佐（毒偵1278號卷第
    51、53頁），堪認證人簡銘鋒證稱於上開時間向被告乙○○
    購買毒品甲基安非他命、愷他命供己施用等語屬實。
(二)上開事實欄一、(一)、(2)、(3)部分，被告乙○○於偵訊及
    本院審理中均自白不諱，核與證人即共同被告丙○○證述情
    節一致（偵14550號卷一第49、251頁），證人丙○○於警方
    執行上開搜索時並經扣得毒品甲基安非他命1包、吸食器等
    物品，有上開搜索票、搜索扣押筆錄及丙○○所有之扣押物
    品目錄表1紙附卷可稽（偵14550號卷一第13頁），扣案之毒
    品甲基安非他命1包經檢驗確含第二級毒品甲基安非他命成
    分，有卷附交通部民用航空局航空醫務中心毒品鑑定書1紙
    可按（偵14550號卷二第61頁），又證人丙○○於上開時間
    為警採集尿液後送驗，檢驗結果呈甲基安非他命陽性反應，
    有臺北市政府警察局偵辦毒品案件尿液檢體委驗單、臺灣尖
    端先進生技醫藥股份有限公司98年11月4日濫用藥物檢驗報
    告各1紙在卷可憑（原審卷第107、109頁），其所犯施用第
    二級毒品犯行，亦經臺灣士林地方法院以98年度士簡字第10
    64號判決確定，有該判決在卷可憑（見原審卷第75頁），員
    警於98年10月21日前往被告乙○○上開住處搜索時，於被告
    乙○○房間扣得毒品甲基安非他命2包，有搜索扣押筆錄、
    扣押物品目錄表在卷可稽（偵14550號卷一第5至7頁、第9至
    11頁），上開扣案毒品甲基安非他命（驗餘淨重23.09公克
    ）經送驗，檢出第二級毒品甲基安非他命成分，有內政部警
    政署刑事警察局98年11月16日刑鑑字第0980151619號鑑定書
    1紙在卷可稽（偵14550號卷二第59頁），足認證人丙○○證
    稱於前揭時間向被告乙○○購買毒品甲基安非他命2次供己
    施用等語屬實。
(三)上開犯罪事實一、(一)、(4)部分，業據證人李乙霓於警、
    偵訊證述：當時被告乙○○正在施用安非他命，免費請其施
    用1次等語明確（偵14550號卷一第85、261、262頁），員警
    於98年10月21日前往被告乙○○上開住處搜索時，證人李乙
    霓在場，並於被告乙○○房間扣得毒品甲基安非他命2包，
    有搜索扣押筆錄、扣押物品目錄表在卷可稽（偵14550號卷
    一第5至7頁、第9至11頁），業如上述，又證人李乙霓於同
    日經警採集其尿液後送驗，檢驗結果呈甲基安非他命陽性反
    應，有臺北市政府警察局偵辦毒品案件尿液檢體委驗單、臺
    灣尖端先進生技醫藥股份有限公司98年11月4日濫用藥物檢
    驗報告各1紙附卷可佐（原審卷第105、106頁），堪認證人
    李乙霓證稱於上開時間無償受讓被告乙○○提供之禁藥甲基
    安非他命供己施用等語屬實。
(四)上開犯罪事實一、(二)、(1)至(9)部分：
  1.被告乙○○、丙○○於偵訊及本院審理中均自白不諱，並經
    證人甲○○於警、偵訊證述明確（偵14550號卷一第204、20
    5、277、278頁、偵14550號卷二第66至68頁），證人即被告
    丙○○於偵查中證稱：伊賣予甲○○之海洛因係被告乙○○
    提供，伊與甲○○買賣完成後，回去將錢交給被告乙○○，
    被告乙○○再分伊錢，伊每次可賺取500元到1,000元之差價
    等語（偵14550號卷一第252頁），於原審供稱：伊向被告乙○○拿海洛因時，看伊有沒有錢，有錢的時候會先付給乙○○，若沒錢就先欠著，等有錢的時候再給乙○○；海洛因賣
    給甲○○後，伊就會拿錢給乙○○，伊與乙○○同住，乙○○未跟伊一起交毒品給甲○○，乙○○知道毒品是要拿去賣
    給甲○○，乙○○知道伊賣海洛因給甲○○之價格係8分之1
    錢5,000元等語明確（原審卷第19、20、141、202頁），被
    告丙○○於事實欄一、(二)(1)至(9)所示時間，持用以陳志
    民名義申辦之門號0000000000號行動電話，與甲○○持用門
    號0000000000號行動電話聯繫販賣毒品海洛因之事實，有原
    審通訊監察書（原審卷第59、60頁）、附表三編號1至9之通
    訊監察譯文可稽，又證人甲○○於98年10月21日經警採集尿
    液送驗，檢驗結果呈嗎啡陽性反應，有臺北市政府警察局偵
    辦毒品案件尿液檢體委驗單、臺灣尖端先進生技醫藥股份有
    限公司98年11月4日濫用藥物檢驗報告各1紙在卷可稽（原審
    卷第131、132頁），堪認證人甲○○證稱於上開時間向被告
    丙○○購買毒品海洛因施用等語屬實。
  2.次查，門號0000000000號、0000000000號、0000000000號行
    動電話均為被告乙○○使用，經被告乙○○供承在卷（偵14
    550號卷一第26、291頁），於犯罪事實一、(二)、(1)至(9)
    被告丙○○各次與甲○○聯繫販售、交付海洛因之時間，被
    告乙○○所持用之上開門號行動電話與被告丙○○均有通話
    ：事實欄一、(二)、(1)部分，被告丙○○於98年8月14日
    12時54分30秒許以門號0000000000號行動電話與甲○○聯繫
    後，被告乙○○隨即於同日13時38分21秒持門號0000000000
    號行動電話撥打予被告丙○○；事實欄一、(二)、(3) 部
    分，被告丙○○於98年8月15日14時55分46秒許以門號00000
    00000號行動電話與甲○○聯繫後，被告乙○○隨即於同日
    15時01分19秒持門號0000000000號行動電話撥打予被告丙○○；事實欄一、(二)、(4)部分，被告丙○○於98年8月16
    日14時09分50秒許以門號0000000000號行動電話與甲○○聯
    繫後，隨即於同日15時46分49秒撥打被告乙○○持用之0000
    0000 00號行動電話；事實欄一、(二)、(7)部分，被告丙○○於98年8月23日20時20分13秒許以門號0000000000 號行
    動電話與甲○○聯繫，被告乙○○於同日20時25分11秒隨即
    持0000000000號行動電話撥打予被告丙○○；事實欄一、
    (二)、(8)部分，被告丙○○於98年8月30日15時至16時許之
    間販賣毒品海洛因予甲○○後，被告乙○○於同日17 時48
    分17秒持門號0000000000號行動電話撥打予被告丙○○；
    事實欄一、(二)、(9)部分，被告丙○○於98年10月11 日14
    時11分42秒許以門號0000000000號與甲○○聯繫後，隨即於
    同日14時29分18秒撥打予被告乙○○持用之門號0000000000
    號行動電話，因被告丙○○無足量海洛因可供交付，被告乙○○持門號0000000000號行動電話於同日21時28分27秒起至
    同日22時02分11秒與被告丙○○多次通話。上揭行動電話通
    聯情形有卷附被告乙○○使用之門號0000000000號、000000
    0000號與被告丙○○使用之門號0000000000號行動電話通聯
    紀錄可稽（偵14550號卷二第270、271、291、293、304頁）
    ，與被告乙○○上開供稱被告丙○○出門與甲○○交易時會
    告知乙○○之情形大致吻合，被告2人就事實欄一、(二)、
    (2)、(5)、(6)3次犯罪時間雖無上開行動電話之通聯紀錄，
    惟被告丙○○於98年8月間時常找被告乙○○，彼2人位於臺
    北縣新莊市之住所僅相隔1條巷子經被告乙○○、丙○○供
    述在卷（原審卷第147頁），縱彼2人未以行動電話聯繫，被
    告丙○○在與甲○○會面交付海洛因前，可能人就在乙○○
    住處，被告乙○○自得知悉甲○○擬購買海洛因，足認被告
    乙○○就犯罪事實一、(二)、(1)至(9)各次販賣行為均知情
    ；被告乙○○復自承提供予被告丙○○之數是為每半個月1
    錢等語（原審卷第141頁），與事實欄一、(二)、(1)至(8)
    之98年8月14日起至98年8月30日止之半個月期間，販賣予海
    洛因予甲○○計8次，數量共計1錢完全相符，足證被告乙○○、丙○○2人就販賣毒品海洛因予甲○○犯行確有犯意聯
    絡，應可認定。
  3.起訴書雖認甲○○於犯罪事實一、(二)、(1)至(9)各次均以
    5,000元價格，向被告丙○○購買毒品海洛因4分之1錢（約
    0.9公克），惟查，證人甲○○於警詢首稱：伊施用之毒品
    海洛因向綽號「阿水」之人（即被告丙○○），約在臺北市
    ○○路與西寧南路口交易，每次以2,000元購買1小包云云（
    偵14550號卷一第204頁），於98年10月21日偵訊證稱：伊約
    隔2、3天向被告丙○○買毒品海洛因，每次都以5,000元或
    6,000元購買「4-1」，地點都是在臺北市萬華區○○○路與
    成都路口等語（偵14550號卷一第277頁），於98年11月24日
    偵訊證稱：每次向被告丙○○購買毒品海洛因4分之1錢，約
    0.9公克，價格為5,000元等語（偵14550號卷一第66頁），
    可徵證人甲○○對於在上開時間向被告丙○○買受毒品海洛
    因及交付毒品之地點所述前後均相符，惟對於購買毒品海洛
    因之數量、價格所述則有不一，其證稱以5,000元價格購買
    毒品海洛因4分之1錢，是否屬實，難認無疑；被告丙○○於
    偵查中供稱其賣給甲○○「4-1」，代價為5,000元，地點都
    是在臺北市萬華區○○○路與成都路口等語（偵14550號卷
    一第252頁）、於原審98年12月18日訊問程序供稱其向乙○○買4分之1錢海洛因，價格2,500元，賣給甲○○5,000元等
    語（原審卷第19頁）、於原審99年1月21日準備程序則稱：
    伊每次賣毒品海洛因8分之1錢給甲○○，價格為5,000元，
    每次賣8分之1錢給甲○○獲利2,500元，偵訊時伊所稱每次
    賣4分之1錢、價格5,000元給甲○○不正確等語（原審卷第
    141、143頁），於本院審理中再次確認其販賣予甲○○各次
    之重量係8分之1錢而非4分之1錢（見本院審判筆錄），證人
    甲○○、被告丙○○於偵查、本院所述之每次販賣毒品海洛
    因予甲○○之價格為5,000元乙節相互吻合，堪認被告丙○○每次販賣毒品海洛因甲○○，確係向甲○○收取5,000 元
    ，至各次販賣海洛因予甲○○之數量，被告丙○○於偵查、
    本院所述雖不一致，惟依被告乙○○於原審99年1月21日準
    備程序供稱：伊買進1錢海洛因價格為20,000元，被告丙○○以5000元價格出售毒品海洛因8分之1錢予甲○○，伊每半
    個月提供販賣1錢海洛因賣予甲○○等語（原審卷第141頁）
    ，被告乙○○既以1錢20,000元價格販入毒品海洛因，衡以
    渠等販賣毒品海洛因之目的係為營利，若被告丙○○每次係
    賣予甲○○4分之1錢海洛因，僅收取5,000元（4分之1錢海
    洛因之販入成本即為5,000元），被告2人並無任何獲利可言
    ，顯然不符販賣毒品營利之常情，被告丙○○如供稱係出售
    4分之1錢即未有獲利，惟其於本院審理中仍確認係出售8分
    之1錢予甲○○而有獲利，其於本院之自白，自較足以採信
    ，證人甲○○證稱每次向被告丙○○購入毒品海洛因4分之1
    錢、被告丙○○於上開偵查、原審訊問程序供稱每次販賣毒
    品海洛因4分之1錢予甲○○云云，並無足採。公訴意旨認被
    告2人於犯罪事實一、(二)、(1)至(9)各次販賣行為，均係
    以5,000元價格出售毒品海洛因4分之1錢予甲○○云云，尚
    有未洽。
  4.又事實欄一、(二)、(3)部分，起訴書認「被告丙○○於98
    年8月15日23時2分至翌日0時2分許之間，在臺北市○○區○○路與西寧南路口交付海洛因予甲○○」，惟依被告丙○○
    持用之門號0000000000號行動電話於98 年8月15日23時12分
    30秒許之通訊監察譯文（如附表三編號3）顯示，被告丙○○打電話與乙○○詢問位於林口之「長堤」汽車旅館位置，
    嗣於同日23時13分19秒至23時34分50秒許，被告丙○○與乙○○之通話內容顯示斯時被告丙○○在林口，有通訊監察譯
    文附卷可稽（偵14550號卷一第59、60頁），足見被告丙○○不可能如起訴書記載之「於98年8月15 日23時2分至翌日0
    時2分許間，在臺北市○○區○○路與西寧南路口交付海洛
    因予甲○○」；復依被告丙○○持用之門號0000000000號與
    甲○○持用之門號0000000000號行動電話雙向通聯紀錄顯示
    ，渠等於當日22時35分22秒通話時，被告丙○○之發話基地
    臺位於臺北市○○區○○路1段16號11樓，有雙向通聯紀錄1
    紙在卷可憑（偵14550號卷二第185頁），被告丙○○復並供
    承其當日係將毒品交付予甲○○之後前往林口，有原審準備
    程序筆錄可稽（原審卷第149頁），蒞庭檢察官亦於原審當
    庭更正事實欄一、(二)、(3)被告丙○○交付毒品予甲○○
    之時間為「98年8月15日22時35分52秒」，是此部分犯罪事
    實亦應予更正，附此敘明。另事實欄一、(二)、(9)部分，
    起訴書記載被告丙○○因無法一次交付甲○○購買之5,000
    元海洛因，分別於98年10月11日15時11分至16時11分之間、
    同日23時18分至翌日0時18分許之間交付2,000元、3,000元
    海洛因予甲○○，雖經被告丙○○否認，辯稱伊於98年10月
    11日當天僅交付1次海洛因予甲○○云云（原審卷第146頁）
    ，惟此部分事實經證人甲○○證述綦詳（偵14550號卷二第6
    7、68頁），且依卷附被告丙○○使用之門號0000000000號
    與甲○○使用之門號0000000000號行動電話通訊監察譯文（
    即附表三編號9），被告丙○○於98年10月11日14時11分42
    秒、22時18分39秒各與甲○○通話稱已抵達約定見面地點（
    偵14550號卷一第68頁），其此2次行動電話通話之基地臺均
    在臺北市○○區○○路1段16號11樓，有卷附雙向通聯紀錄
    可稽（偵14550號卷二第197頁），足徵被告丙○○當時位在
    與甲○○約定交付海洛因之地點即臺北市○○區○○路、西
    寧南路附近，適與證人甲○○證述相符，堪認被告丙○○於
    98年10月11日為交付所販賣之5,000元海洛因，而接續2次與
    甲○○見面（惟僅構成1次販賣罪行），其上開辯詞尚無足
    取。
(五)毒品海洛因、安非他命之非法交易，政府一向查禁森嚴，且
    重罰不寬貸，衡諸常情，倘非有利可圖，絕無平白甘冒被嚴
    查重罰高度風險之理，從而，舉凡其有償交易，除足反證其
    確另基於某種非圖利本意之關係外，通常尚難因無法查悉其
    販入價額作為是否高價賣出之比較，諉無營利之意思，阻卻
    販賣犯行之追訴（最高法院84年度第3次刑事庭會議決議、8
    7年度臺上字第3164號判決參照）。經查：(一)被告乙○○
    就附表一編號1至3犯行，供承其販賣毒品甲基安非他命予犯
    罪事實一、(一)(1)之簡銘鋒、(2)、(3)之丙○○，獲利各
    約2,000元至3,000元、數百元等語（原審卷第202頁背面）
    ；(二)被告乙○○就犯罪事實一、(二)、(1)至(9)販賣毒品
    海洛因予甲○○，供稱其向綽號「小劉」之成年人購入海洛
    因之價格為1錢20,000元（原審卷第141頁），各次販售予甲○○之價格均為8分之1錢5,000元，經被告乙○○、丙○○
    供述在卷（原審卷第141頁），依上開販入、賣出海洛因之
    價格計算，被告2次各次販賣予甲○○海洛因8分之1錢之獲
    利為2,500元，適與被告丙○○於偵查中證稱販賣海洛因予
    甲○○所得需繳回給被告乙○○（偵14550號卷一第252頁）
    、於原審供稱要給被告乙○○販毒所得2,500元（原審卷第
    19頁）之情節相互吻合，復衡以被告丙○○於偵查中證稱其
    每次可賺500元至1,000元差價等語（偵14550號卷一第252頁
    ），堪認被告2人就各次販賣海洛因予甲○○所得利潤2,500
    元，其中500元至1,000元由被告丙○○取得，其餘則由被告
    乙○○取得。(三)被告乙○○供稱其於本案遭警查獲前，任
    職工廠擔任鐵工，每月薪水約36,000元，惟於案發前半年即
    離職，迄本案遭查獲尚待業中等語（原審卷第48頁），被告
    丙○○則供稱其為警查獲前從事水電工作，沒有固定業務，
    有人介紹才有工作，有工作時每月收入約2至3萬元，販賣毒
    品海洛因之收入每月約5至6萬元等語（原審卷第22頁），又
    被告乙○○於96年度薪資所得為376,505元，97年度薪資所
    得為288,403元，被告丙○○於96年度薪資所得為64,000元
    ，97年度薪資所得為0，有稅務電子閘門財產所得調件明細
    表4紙在卷可稽（原審卷第82、84、86、88頁），而被告2人
    長期施用毒品耗費大量金錢，依伊等上開經濟狀況，僅憑工
    作所得，顯難以支應購買施用毒品之費用，若非從事毒品販
    賣，如何籌得足夠金錢購買毒品供己施用，被告2人顯基於
    賺取利潤之意圖從事販毒行為
(六)綜上所述，被告乙○○、丙○○之自白均與事實相符，本件
    事證明確，被告二人均堪認定。
二、論罪科刑：
(一)查被告乙○○、丙○○行為後，毒品危害防制條例部分條文
    業於98年5月20日修正公布，修正前毒品危害防制條例第4條
    第1項規定：「製造、運輸、販賣第一級毒品者，處死刑或
    無期徒刑；處無期徒刑者，得併科新臺幣一千萬元以下罰金
    。」，修正後毒品危害防制條例第4條第1項則規定：「製造
    、運輸、販賣第一級毒品者，處死刑或無期徒刑；處無期徒
    刑者，得併科新臺幣二千萬元以下罰金。」，而將販賣第一
    級毒品之罰金刑上限，自新台幣1,000萬元提高至新台幣2,0
    00萬元。惟修正後毒品危害防制條例第17條第2項增訂：「
    犯第4條至第8條之罪於偵查及審判中均自白者，減輕其刑。
    」是就修正前後之規定綜合比較，仍以修正後之規定有利於
    被告乙○○、丙○○，是依刑法第2條第1項但書之規定，自
    應整體適用有利於被告二人之修正後毒品危害防制條例規定
    處斷。
(二)次按甲基安非他命雖係第二級毒品，但其亦屬於藥事法所稱
    之禁藥（即藥事法第二十二條第一款所稱之「經中央衛生主
    管機關明令公告禁止製造、調劑、輸入、輸出、販賣或陳列
    之毒害藥品」）。而明知為禁藥而轉讓者，藥事法第八十三
    條亦定有處罰明文。故行為人明知為禁藥即甲基安非他命而
    轉讓予他人者，除成立毒品危害防制條例第八條第二項之轉
    讓第二級毒品罪外，亦構成藥事法第83條第1項之轉讓禁藥
    罪，此係屬同一犯罪行為而同時有二種法律可資處罰之法條
    （規）競合情形，應依「重法優於輕法」、「後法優於前法
    」等法理，擇一處斷。按毒品危害防制條例第八條第二項轉
    讓第二級毒品罪之法定本刑為六月以上五年以下有期徒刑，
    得併科新台幣七十萬元以下罰金。而93年4月21日修正後藥
    事法第83條第1項轉讓禁藥罪之法定本刑為七年以下有期徒
    刑，得併科新台幣五百萬元以下罰金。則修正後藥事法第83
    條第1項之罪之法定本刑，顯較毒品危害防制條例第8條第2
    項之罪之法定本刑為重，依前述「重法優於輕法」之法理，
    轉讓甲基安非他命之行為，自應優先適用藥事法第83條第1
    項之規定處斷。(最高法院96年度台上字第3582號、97年度
    台上字第3490號判決參照）
(三)核被告乙○○就事實欄一、(一)、(1)所為，係犯修正後毒
    品危害防制條例第4條第2項之販賣第二級毒品罪、同條第3
    項之販賣第三級毒品罪，就事實欄一、(一)、(2)、(3)所為
    ，均係犯修正後毒品危害防制條例第4條第2項之販賣第二級
    毒品罪，就事實欄一、(一)、(4)所為，係犯藥事法第83條
    第1項之轉讓禁藥罪。被告乙○○、丙○○就犯罪事實一、
    (二)、(1)至(9)所為，均係犯修正後毒品危害防制條例第4
    條第1項之販賣第一級毒品罪。被告乙○○於犯罪事實一、(
    一)、(1)販賣予簡銘鋒之第三級毒品愷他命5包，驗前純質
    淨重為21.11公克，有內政部警政署刑事警察局鑑定書1紙附
    卷可稽（毒偵1278號卷第68頁），其持有第三級毒品純質淨
    重已逾20公克，依修正後毒品危害防制條例第11條第5項規
    定持有第三級毒品純質淨重20公克以上者，處3年以下有期
    徒刑，得併科新臺幣30萬元以下罰金。被告2人於犯罪事實
    一、(一)、(二)各次販賣、轉讓前持有第二級毒品、禁藥甲
    基安非他命、第三級毒品愷他命、第一級毒品海洛因之低度
    行為，應為販賣、轉讓之高度行為所吸收，均不另論罪。被
    告乙○○就事實欄一、(一)、(1)係一販賣行為同時販賣第
    二級毒品甲基安他命、第三級毒品愷他命，為想像競合犯，
    依刑法第55條前段規定，從較重之販賣第二級毒品罪處斷。
    被告2人所犯上開各罪，犯意各別，犯罪時間、地點互殊，
    應予分論併罰。被告乙○○、丙○○就犯罪事實一、(二)、
    (1)至(9)之9次犯行，有犯意聯絡及行為分擔，應均論以共
    同正犯。被告乙○○就犯罪事實一、(一)、(2)、(3)、(二)
    (1)至(9)之犯行、被告丙○○就犯罪事實一、(二)(1)至(9)
    之犯行，均於偵訊及本院審理中自白犯行，符合毒品危害防
    制條例第17條第2項之減刑規定，均各依法減輕其刑。被告
    乙○○就犯罪事實一、(一)、(4)轉讓禁藥甲基安非他命犯
    行雖於偵查、審判均自白犯罪，其轉讓予李乙霓施用1次之
    禁藥甲基安非他命數量雖不詳，惟依證人李乙霓證稱被告乙○○自己在施用時，無償請伊施用等語（偵14550號卷一第2
    62頁），復依被告乙○○供稱其每次施用甲基安非他命約0.
    1至0.2公克（原審卷第47頁），衡情被告乙○○轉讓予證人
    李乙霓施用之甲基安非他命數量應未超過行政院93年1月7日
    院臺法字第0930080551號函訂定「轉讓持有毒品加重其刑之
    數量標準」應加重其刑之數量（第二級毒品甲基安非他命為
    淨重10公克以上），是被告乙○○上開轉讓犯行，應依藥事
    法規定處斷，而藥事法並無自白減輕其刑之規定，被告乙○○就犯罪事實一、(一)、(4)之犯行，不得減刑，併此敘明
    。
(四)至被告乙○○雖辯稱其有供出毒品來源，而請求減刑等語，
    惟按犯毒品危害防制條例第17條第1項規定，犯第4條至第8
    條、第10條或第11條之罪，供出毒品來源，因而查獲其他正
    犯或共犯者，減輕或免除其刑。所稱「供出毒品來源，因而
    查獲其他正犯或共犯者」，係指被告供出毒品來源之有關資
    料，諸如其他正犯或共犯之姓名、年籍、住居所、或其他足
    資辨別之特徵等，使調查或偵查犯罪之公務員因而對之發動
    調查或偵查並查獲其他正犯或共犯而言，被告之「供出毒品
    來源」，與調查或偵查犯罪之公務員對之發動調查或偵查並
    進而破獲之間，論理上須具有先後且相當的因果關係，若被
    告供出毒品來源者之前，調查或偵查犯罪之公務員已有確切
    之證據，足以合理之懷疑被告所供販賣毒品來源之人，則嗣
    後之破獲與被告之「供出毒品來源」間，即欠缺先後且相當
    的因果關係，自不得適用上開規定予以減刑（最高法院98年
    度臺上字第7614號、97度臺上字第1475號判決參照）。經查
    ：
 (1)被告乙○○於偵查中供稱毒品甲基安非他命來源為綽號「小
    龍」即江盛龍、「老兄」、「小樂」即歐陽守晏等人，並指
    認綽號「老兄」之人居住在綽號「阿桂」即陳正桂所有之臺
    北縣汐止市○○街131號5樓頂鐵皮加蓋屋、毒品海洛因則是
    向綽號「小劉」之人購買等語（偵14550號卷一第30、244頁
    、卷二第45至47頁、第50、54頁、卷三第12、16、17、20頁
    ），惟查：本案緣起於警方於98年7月8日查獲簡銘鋒持有
    毒品甲基安非他命及愷他命，經簡銘鋒供出其毒品甲基安非
    他命來源為綽號「阿國」即被告乙○○，乃對被告乙○○持
    用之門號0000000000號行動電話實施通訊監察，依通訊監察
    所得發現綽號「志彥」（真實姓名為林志彥）為首之販毒集
    團，販售大量毒品予綽號「小樂」即歐陽守晏，再轉售予被
    告乙○○，並吸收綽號「阿水」即被告丙○○從事販毒等不
    法情事，經檢察官、本院核發拘票、搜索票，於98年10月21
    日對被告乙○○、丙○○、歐陽守晏同步發動拘提及搜索，
    於98年10月21日凌晨4時20分在臺北縣中和市○○路○段303
    號1樓之7拘提歐陽守晏到案而查獲，有原審98年聲搜字第14
    06號卷附林志彥、歐陽守晏、乙○○等人販毒集團偵查報告
    1份、臺灣士林地方法院檢察署檢官拘票、拘提報告書各1紙
    附卷可參（原審98年聲搜字第1406號影卷（外放）第7至17
    頁、偵14550號卷一第113、114頁），足徵歐陽守晏在被告
    乙○○供出毒品來源之前即已為警發現犯罪嫌疑，嗣後之破
    獲與被告乙○○之「供出毒品來源」間欠缺先後且相當之因
    果關係，揆諸前揭說明，不符毒品危害防制條例第17條第1
    項之減刑條件。被告乙○○供稱其透過「阿桂」即陳正桂
    居中介紹向綽號「老兄」之人購得毒品基安非他命，陳正桂
    雖於99年1月19日為警查獲施用毒品甲基安非他命，員警並
    前往被告乙○○所指「老兄」居處之臺北縣汐止市○○街13
    1號5樓頂鐵皮加蓋屋搜索，並查獲其餘在場施用毒品之郭明
    德、蔡雅玲、康文玲等人，然未查獲綽號「老兄」之人；而
    綽號「小龍」即江盛龍現由臺北縣警察局刑事警察大隊偵查
    第二隊報請臺灣板橋地方法院檢察署指揮通訊監察中，尚未
    執行搜索或逮捕，並無查獲其他正犯或共犯之情形，有臺北
    市政府警察局刑事警察大隊99年1月27日北市警刑大二字第
    09933597600號函附臺北縣政府警察局刑事警察大隊解送人
    犯報告書、刑事案件移送書、江盛龍之本院被告前案紀錄表
    、原審公務電話紀錄、原審99年度聲搜字第41號卷附偵查報
    告、原審搜索票、搜索扣押筆錄在卷可參（原審卷第155至1
    73頁、第187至190頁、原審99年度聲搜字第41號影卷（外放
    ）4至6頁、第17至20頁），又被告乙○○所稱毒品海洛因來
    源綽號「小劉」之人，並未提供其姓名、年籍、住居所或其
    他足資辯別之特徵，無從使調查或偵查犯罪之公務員對之發
    動調查或偵查，不符合「供出毒品來源因而查獲其他正犯或
    共犯」之條件。綜上，被告乙○○所供之「老兄」、「小龍
    」即江盛龍、「小劉」等毒品來源，均無因而查獲其他正犯
    或共犯之情形，不得依毒品危害防制條例第17條第1項規定
    減刑。
  (2)至被告丙○○於偵查中供出其毒品海洛因來源為被告乙○○
    ，惟被告乙○○於本案查獲前即為警方實施通訊監察而發現
    販賣毒品海洛因犯行，業如前述，並非因被告丙○○供出毒
    品來源而查獲，難認符合毒品危害防制條例第17條第1項之
    規定，無從依該項規定減刑，附此敘明。
三、不另為無罪諭知部分：
(一)公訴意旨另以：被告乙○○、丙○○基於共同販賣海洛因之
    犯意聯絡，分別於事實欄一、（二）(1)(2)(3)(4)(5)(6)(7)(8)(9)所
    示之時地販賣海洛因8分之1錢予甲○○共9次（起訴書記載
    為4分之1錢，其中8分之1錢業經本院判處有罪，業如前述）
    ，因認被告2人另涉犯販賣第一級毒品罪嫌等語。
(二)按犯罪事實應依證據認定之，無證據不得認定犯罪事實；又
    不能證明被告犯罪者，應諭知無罪之判決，刑事訴訟法第15
    4條第2項、第301條第1項分別定有明文。又按認定不利於被
    告之事實，須依積極證據，茍積極之證據本身存有瑕疵而不
    足為不利於被告事實之認定，即應為有利於被告之認定，更
    不必有何有利之證據，而此用以證明犯罪事實之證據，猶須
    於通常一般人均不至於有所懷疑，堪予確信其已臻真實者，
    始得據以為有罪之認定，倘其證明尚未達到此一程度，而有
    合理性之懷疑存在，致使無從為有罪之確信時，即應為無罪
    之判決（最高法院30年台上字第816號判例、76年台上字第4
    986號判例、82年度台上字第163號判決要旨參照）。
(三)公訴人認被告乙○○、丙○○2人涉犯此部分犯行，無非係
    以被告丙○○於偵訊中之供詞及證人甲○○之證詞，為其論
    據。訊據被告乙○○、丙○○堅決否認於上開時地販賣予甲○○之海洛因重量為4分之1錢，被告乙○○辯稱：其均係交
    由丙○○販賣，伊買進1錢海洛因價格為20,000元，被告丙○○以5000元價格出售毒品海洛因8分之1錢予甲○○，伊每
    半個月提供1錢海洛因給被告丙○○販賣予甲○○，伊交給
    被告丙○○原價，錢由被告丙○○賺等語（原審卷第141、1
    42頁），被告丙○○亦辯稱其各次販賣予甲○○之重量為8
    分之1錢，其於偵訊中所言係錯誤等語。經查，被告乙○○
    販入1錢海洛因之成本為20,000元，渠等販賣毒品海洛因以
    營利，如僅以成本價格每4分之1錢海洛因5000元(20,000元
    /4=5000元)賣予甲○○，則被告2人並無利可圖，被告丙○○供稱其每次出售予甲○○可獲利2500元，則其於本院及原
    審審理時所供應係每次以5000元出售8分之1錢海洛因等語，
    始符合其獲利之事實（8分之1錢之成本為2500元，20,000元
    /8=2500元），至證人甲○○所證其係各次以5000元購入4分
    之1錢云云，惟被告乙○○、丙○○2人應無自陷不利而為上
    述確有營利之供詞，應以證人丙○○所供每次販賣海洛因之
    重量為8分之1為可採。綜合上情，經遍查全卷尚無其他事證
    足以補強此部分犯行，公訴人所指被告2人此部分犯行，容
    有合理之懷疑，則起訴書所載此部分被告2人共同販賣海洛
    因予甲○○各8分之1錢罪嫌部分(起訴書所載各次4分之1錢
    扣除上開認定有罪各次8分之1錢部分，所餘8分之1錢部分）
    ，自屬不能證明被告犯罪，原應為無罪之諭知，惟此部分與
    前開經論罪科刑部分有實質上一罪關係，爰不另為無罪之諭
    知。
四、原審予以論罪科刑，固非無見。惟查：(一)共同正犯犯罪所得
    之財物為現金時，因共同正犯應就全部犯罪結果負其責任，
    而合併計算犯罪所得，且於全部或一部不能沒收時以其財產
    抵償之，但為避免執行時發生重複沒收、抵償之情形，故各
    共同正犯之間係採「連帶沒收主義」，於裁判時應諭知被告
    共同犯罪所得之財物應與其他共同正犯「連帶沒收之」，原
    判決事實及理由欄均認定被告乙○○、丙○○就事實欄一、
    (二)部分為共同正犯，惟主文疏未諭知被告應與其等未扣案
    之犯罪所得連帶沒收，尚有未洽。(二)毒品危害防制條例第19
    條第1項規定，犯第4條至第9條、第12條、第13條或第14 條
    第1項、第2項之罪者，其供犯罪所用或因犯罪所得之財物，
    均沒收之，如全部或一部不能沒收時，追徵其價額或以其財
    產抵償之。原判決就被告乙○○於各次犯行下對於各次犯罪
    所得漏未諭知如全部或一部不能沒收時，以其財產抵償之，
    亦有未洽。(三)共同被告就其等供犯罪所用之物，應併為沒收
    之宣告，原審就被告乙○○、丙○○共同販賣第一級毒品所
    用之物電子磅秤壹臺，僅於被告乙○○主文項下宣告沒收，
    漏未於被告丙○○項下宣告沒收，亦有未合。(四)扣案之被告
    乙○○所有之行動電話機具伍支，業據被告乙○○供承均係
    供其販賣毒品所用（見原審卷第194頁），原審僅沒收其中
    一支，漏未就其餘四支諭知沒收，尚有未洽。扣案被告丙○○所有之行動電話機具一支，係被告丙○○所有供事實欄一
    、（二）(1)至(9)歷次販賣毒品所用，原審於被告二人所犯事
    實欄一、（二）(1)(2)(3)(5)(6)(8)部分漏未諭知沒收被告丙○○
    所有之上開扣案行動電話機具，亦有未合。上開行動電話機
    具6支為共犯所有供犯罪所用之物，應分別於被告2人主文項
    下諭知沒收。(五)被告乙○○所犯事實欄一、（一）販賣簡銘
    鋒之第二級毒品甲基安非他命3包（驗餘淨重8.27公克）於
    另案查扣，原審判決認業經他案判決諭知沒收銷燬（臺灣士
    林地方法院98年度審簡字第898號判決，見原審卷第237頁）
    確定，被告乙○○所犯事實欄一、(三)販賣被告丙○○之第
    二級毒品甲基安非他命1包（驗餘淨重0.1098公克）於另案
    查扣，原審判決認業經他案判決諭知沒收銷燬（臺灣士林地
    方法院98年度士簡字第1064號，見原審卷第75頁）確定，並
    均執行而未於本案諭知沒收銷燬，惟按沒收物之執行完畢與
    沒收物之不存在，並非一事，因犯罪依法必須沒收之物，雖
    已於共犯中之一人確定判決諭知沒收，並已執行完畢，對於
    其他共犯之判決，仍應宣告沒收。蓋因此種沒收之諭知，對
    於嗣後判決之共犯，仍不失為從刑，且在必須沒收之列，倘
    以該沒收物已因其他共犯判決諭知沒收確定，並經執行完畢
    為理由，而不為沒收之諭知，於法即有未合。原審判決認前
    開毒品已因執行完畢而不存在，毋庸重複宣告沒收銷燬，自
    有不適用法則之違法。（最高法院94年度台上字第1017號判
    決參照）。(六)於被告乙○○住處扣案之現金新台幣199000元
    被告乙○○於偵訊及原審供稱係為經營小吃店向其乾媽蔡淑
    芬借得之借款（見98年度偵字第14550號卷第3頁、原審卷第
    45頁），雖其嗣後於原審供稱部分係販毒所得，惟其所供不
    明，尚難認扣案現金係其販毒所得，原審認定扣案現金其中
    77000元部分係販毒所得，亦乏證據，應採有利被告推定，
    認其於偵審初訊時所供該等款項係向他人借得款項而非販毒
    所得。原審就扣案現金其中77000元部分認係販毒所得而為
    沒收，亦有未合。(七)被告乙○○住處房間查獲之毒品甲基安
    非他命2包，其內之毒品甲基安非他命重量甚多（驗餘淨重
    23.09公克），被告乙○○供稱上開毒品甲基安非他命係於
    98年10月17、18日販入（見原審卷第46頁），顯係欲販賣而
    販入持有，核係於事實欄一、(一)(3)販賣毒品甲基安非他
    命予被告丙○○98年10月18日下午之前，應依毒品危害防制
    條例第18條第1項前段規定，於上開主文項下宣告沒收銷燬
    之。原審誤於事實欄一、(一)(4)項下沒收，並未諭知銷燬
    ，容有錯誤。(八)原審就檢察官起訴被告乙○○、丙○○二人
    共同販賣海洛因各次為四分之一錢部分，僅認定共同販賣海
    洛因各次八分之一錢，就起訴之其餘共同販賣各次八分之一
    錢海洛因部分，未予交代，亦有未合。(九)原判決就被告乙○○對事實欄一、（二）部分認自白犯罪，惟於理由欄認被告
    乙○○否認與被告丙○○共同販賣毒品（見原審判決第14頁
    以下），未詳加審究，理由前後矛盾，被告乙○○就該部分
    確已自白犯罪，並經其於本院審理中坦承不諱，原審此部分
    論理，亦有未合。(十)原判決就被告乙○○事實欄一、（一）
    (2)、(3)部分犯行於理由欄認其於偵查及審判中均有自白，惟
    僅認一、（一）(2)應依毒品危害防制條例第17條第2項之規
    定予以減刑（詳原審判決第22頁），漏未認定被告乙○○事
    實欄一、（一）(3)犯行應依上揭規定予以減刑，亦有未合。
    原判決既有上開可議之處，要屬無可維持，自應由本院將原
    判決撤銷改判。爰審酌被告被告2人為圖賺取不法利益，竟
    以販賣毒品方式牟利，被告乙○○復轉讓禁藥甲基安非他命
    供他人施用，增加毒品在社會流通之危險性，對於國民健康
    及社會秩序已生危害，兼衡被告2人犯罪之動機、手段、販
    賣毒品之次數、智識程度及其犯罪後均坦承犯行之態度等一
    切情狀，各量處如主文所示之刑，並分別定其應執行刑。
五、末按毒品危害防制條例第18條前段規定：查獲之第一級毒品
    ，不問屬於犯人與否，沒收銷燬之；故被告經法院為有罪之
    科刑判決時，查獲之毒品，與被告本案所犯並經法院諭知有
    罪者若全然無關，固不得於該有罪判決之主刑下宣告沒收；
    至若查獲之毒品，與被告被訴之本案非全然無關，法院自應
    於主刑下宣告沒收（最高法院94年度臺上字第1227號判決參
    照）；又毒品危害防制條例第19條第1項規定所稱追徵其價
    額或以其財產抵償之，須於供犯罪所用或因犯罪所得之財物
    ，全部或一部不能沒收時，始有其適用，如無全部或一部不
    能沒收之情形，自無併諭知追徵其價額或以其財產抵償之必
    要（最高法院95年度臺上字第1001號判決參照）。經查：
 (1)扣案如附表四之行動電話機具5支，為被告乙○○所有供各
    次販毒所用之物，業據被告乙○○供承不諱（見原審卷第
    194 頁），並有其聯繫販賣毒品甲基安非他命雙向通聯紀錄
    在卷可憑，扣案如附表五Sony Ericsson行動電話機具1支，
    為被告丙○○所有供事實欄一、(二)(1)至(9)與被告乙○○
    及購毒之人甲○○聯繫所用之物，業據被告丙○○供承不諱
    ，並有雙向通聯紀錄在卷可憑。扣案如附表四之電子磅秤1
    臺為被告乙○○所有供販毒所用，業據被告乙○○於原審坦
    承不諱（見原審卷第194頁），扣案之夾鏈袋1批係被告乙○○供販賣第二級毒品甲基安非他命所用，業據被告乙○○於
    原審供承：僅販賣安非他命需分裝，其餘均以原包裝販賣等
    語不諱（見原審卷第194頁），上開扣案物均依毒品危害防
    制條例第19條第1項前段規定，並依共犯責任共同原則，各
    於上開犯行主文項下諭知沒收。至被告乙○○於事實欄一、
    (二)、(1 )、(3)使用門號0000000000號、於事實欄一、(二
    )、(8)使用門號0000000000號，與被告丙○○使用之門號00
    00000000號行動電話聯繫，上開門號均係搭配序號為「0000
    00000000000」行動電話機具，有雙向通聯紀錄在卷可稽（
    偵14550號卷二第270、293頁），然該序號為「00000000000
    0000」之行動電話機具並未扣案，不能證明係被告乙○○所
    有，亦無證據顯示尚未滅失，爰不另為沒收之諭知。又被告
    乙○○於上開犯行使用之行動電話門號0000000000號之SIM
    卡、0000000000號之SIM卡、0000000000號之SIM卡、被告丙○○於上開犯罪使用之門號0000000000號之SIM卡，申辦名
    義人分別為陳政宏、張凱蘋、葉憲旺、陳志民，有臺灣大哥
    大查詢資料1紙、遠傳電信股份有限公司98年11月6日函所附
    行動電話門號申登客戶查詢資料2紙在卷可稽（偵14550號卷
    二第31頁、第158至161頁），上開門號之SIM卡既無證據證
    明係告2人所有，爰不另就附表四、附表五扣案之SIM卡為沒
    收之諭知。
 (2)扣案於被告乙○○房間查獲之第二級毒品甲基安非他命2包
    （驗餘淨重23.09公克），被告乙○○供稱上開毒品甲基安
    非他命係於98年10月17、18日販入（見原審卷第46頁），依
    其數量甚多，顯係意圖販賣而販入持有，核係於事實一、(
    一)(3)其販賣第二級毒品甲基安非他命予被告丙○○98年10
    月18日下午之前，應依毒品危害防制條例第18條第1項前段
    規定，於上開主文項下宣告沒收銷燬之。扣案上開包裝袋2
    個為被告乙○○所有供犯罪所用之物，應依毒品危害防制條
    例第19條第1項之規定，併予沒收。
 (3)被告乙○○於事實一、(一)、(1)販賣予簡銘鋒之第二級毒
    品甲基安非他命（驗餘淨重8.27公克）、愷他命5包（驗前
    純質淨重21.11公克）於簡銘鋒所另犯施用毒品案件查扣在
    案，有臺灣士林地方法院98年度審簡字第898號在卷可參，
    上開另案查扣之第二級毒品甲基安非他命（驗餘淨重8.27公
    克）應依毒品危害防制條例第18條第1項前段於事實欄一（
    一）(1)項下諭知沒收銷燬之，上開另案查扣之愷他命5包（
    驗前純質淨重21.11公克）為違禁物，應依刑法第38條第1項
    第1款之規定，併予宣告沒收。至上開毒品甲基安非他命及
    愷他命之包裝袋經被告交付予簡銘鋒而非屬被告所有爰不另
    諭知沒收。
 (4)被告乙○○於事實一、(一)、(3)販賣予丙○○之第二級毒
    品甲基安非他命經警查扣，該毒品甲基安非他命1包（驗餘
    淨重0.1098公克），經原審98年度士簡字第1064號確定判決
    諭知沒收銷燬，亦應於本案被告事實一、(一)、(3)項下依
    毒品危害防制條例第18條第1項前段諭知沒收銷燬之，至上
    開毒品之包裝袋1包經被告交付予丙○○而非屬被告所有爰
    不另諭知沒收。
 (5)被告乙○○為警查獲時尚扣得第一級毒品海洛因壹包（驗餘
    淨重零點壹肆陸零公克、包裝袋壹個）（見98 年度偵字第
    14550號卷一第9頁、卷二第60頁）被告乙○○供稱係向綽號
    「小劉」之人購買供己施用剩餘，並未交給被告丙○○去賣
    給甲○○等語（原審卷第202頁背面），復無其他證據足資
    證明與犯罪事實一、(二)、(1)至(9)各次販賣犯行有關，爰
    不另為沒收銷燬之諭知。（此部分應由檢察官另行處理)
 (6)於乙○○住處查獲扣案之現金199,000元，被告乙○○於偵
    訊及原審均供稱係為經營小吃店向其乾媽蔡淑芬借得之借款
    （見98年度偵字第14550號卷第3頁、原審卷第45頁），雖其
    嗣後於原審供稱部分係販毒所得，惟其所供不明，尚難認扣
    案現金係其販毒所得，應採有利被告推定，認其於偵審初訊
    時所供該等款項係向他人借得款項而非販毒所得，爰不為沒
    收之諭知。
 (7)扣案之其餘物品（詳98年度偵字第14550號卷一第5-13頁扣
    押物品目錄表），並無證據證明與被告2人上開犯行有關，
    爰不另為諭知沒收。
據上論斷，應依刑事訴訟法第369條、第364條、第299條第1項前
段，修正後毒品危害防制條例第4條第1項、第2項、第3項、第17
條第2項、第18條、第19條第1項、刑法第2條第1項前段、第11條
、第28條、第55條前段、第38條第1項第1款、第51條第5款，判
決如主文。
本案經檢察官黃全祿到庭執行職務。
中    華    民    國    99    年    9     月    2     日
                  刑事第十一庭      審判長法  官  許宗和
                                          法  官  潘進柳
                                          法  官  沈君玲
以上正本證明與原本無異。
如不服本判決，應於收受送達後10日內向本院提出上訴書狀，其
未敘述上訴之理由者並得於提起上訴後10日內向本院補提理由書
（均須按他造當事人之人數附繕本）「切勿逕送上級法院」。
                                          書記官  彭于瑛
中    華    民    國    99    年    9     月    3     日
附錄：本案論罪科刑法條全文
貪污治罪條例第4條
有下列行為之一者，處無期徒刑或 10 年以上有期徒刑，得併科
新台幣 1 億元以下罰金：
一、竊取或侵占公用或公有器材、財物者。
二、藉勢或藉端勒索、勒徵、強占或強募財物者。
三、建築或經辦公用工程或購辦公用器材、物品，浮報價額、數
    量、收取回扣或有其他舞弊情事者。
四、以公用運輸工具裝運違禁物品或漏稅物品者。
五、對於違背職務之行為，要求、期約或收受賄賂或其他不正利
    益者。
前項第 1 款至第 4 款之未遂犯罰之。
【附表一】
┌──┬─────┬─────┬─────┬─────────────┐
│編號│ 犯罪事實 │  主  文  │  宣告刑  │       從    刑           │
├──┼─────┼─────┼─────┼─────────────┤
│ 1  │犯罪事實一│販賣第二級│有期徒刑柒│販賣第二級毒品所得新臺幣壹│
│    │(一)、(1) │毒品罪。  │年貳月。  │萬伍仟元、販賣第三級毒品愷│
│    │          │          │          │他命所得新臺幣壹萬伍仟元均│
│    │          │          │          │沒收，如全部或一部不能沒收│
│    │          │          │          │時，以其財產抵償之。另案查│
│    │          │          │          │扣之甲基安非他命（驗餘淨重│
│    │          │          │          │捌點貳柒公克）沒收銷燬之。│
│    │          │          │          │扣案之乙○○所有行動電話機│
│    │          │          │          │具伍支、電子磅秤壹臺、夾鍊│
│    │          │          │          │袋壹批、另案查扣之第三級毒│
│    │          │          │          │品愷他命伍包內之毒品愷他命│
│    │          │          │          │（驗前純質淨重貳壹點壹壹公│
│    │          │          │          │克）均沒收。              │
├──┼─────┼─────┼─────┼─────────────┤
│ 2  │犯罪事實一│同上。    │有期徒刑參│販賣第二級毒品所得新臺幣壹│
│    │(一)、(2) │          │年捌月。  │仟元沒收，如全部或一部不能│
│    │          │          │          │沒收時，以其財產抵償之。扣│
│    │          │          │          │案之乙○○所有行動電話機具│
│    │          │          │          │伍支、電子磅秤壹臺、夾鍊袋│
│    │          │          │          │壹批均沒收。              │
├──┼─────┼─────┼─────┼─────────────┤
│ 3  │犯罪事實一│          │有期徒刑參│販賣第二級毒品所得新臺幣壹│
│    │(一)、(3) │同上。    │年捌月。  │仟元沒收，如全部或一部不能│
│    │          │          │          │沒收時，以其財產抵償之。扣│
│    │          │          │          │案之第二級毒品甲基安非他命│
│    │          │          │          │貳包（驗餘淨重貳參點零玖公│
│    │          │          │          │克）及於另案扣案之甲基安非│
│    │          │          │          │他命（驗餘淨重零點壹零玖捌│
│    │          │          │          │公克）均沒收銷燬之。扣案之│
│    │          │          │          │乙○○所有行動電話機具伍支│
│    │          │          │          │、上開包裝袋貳包、電子磅秤│
│    │          │          │          │壹臺、夾鍊袋壹批均沒收。  │
├──┼─────┼─────┼─────┼─────────────┤
│ 4  │犯罪事實一│轉讓禁藥罪│有期徒刑參│                          │
│    │(一)、(4) │。        │月。      │                          │
│    │          │          │          │                          │
│    │          │          │          │                          │
├──┴─────┴─────┴─────┴─────────────┤
│乙○○販賣第二級毒品所得共計新臺幣壹萬柒仟元、販賣第三級毒品所得共計│
│新臺幣壹萬伍仟元。                                                  │
└──────────────────────────────────┘
【附表二】
┌──┬─────┬─────┬─────┬─────────────┐
│編號│ 犯罪事實 │  主  文  │  宣告刑  │       從    刑           │
├──┼─────┼─────┼─────┼─────────────┤
│ 1  │犯罪事實一│共同販賣第│乙○○處有│共同販賣第一級毒品所得新臺│
│    │(二)、(1) │一級毒品罪│期徒刑拾伍│幣伍仟元均沒收，如全部或一│
│    │          │。        │年貳月，簡│部不能沒收時，以渠等財產連│
│    │          │          │忠銘處有期│帶抵償之。扣案之被告乙○○│
│    │          │          │徒刑拾伍年│所有行動電話機具伍支、被告│
│    │          │          │。        │丙○○所有行動電話機具壹支│
│    │          │          │          │均沒收。                  │
├──┼─────┼─────┼─────┼─────────────┤
│ 2  │犯罪事實一│同上。    │同上。    │同上。                    │
│    │(二)、(2) │          │          │                          │
├──┼─────┼─────┼─────┼─────────────┤
│ 3  │犯罪事實一│同上。    │同上。    │同上。                    │
│    │(二)、(3) │          │          │                          │
├──┼─────┼─────┼─────┼─────────────┤
│ 4  │犯罪事實一│同上。    │同上。    │同上。                    │
│    │(二)、(4) │          │          │                          │
├──┼─────┼─────┼─────┼─────────────┤
│ 5  │犯罪事實一│同上。    │同上。    │同上。                    │
│    │(二)、(5) │          │          │                          │
├──┼─────┼─────┼─────┼─────────────┤
│ 6  │犯罪事實一│同上。    │同上。    │同上。                    │
│    │(二)、(6) │          │          │                          │
├──┼─────┼─────┼─────┼─────────────┤
│ 7  │犯罪事實一│同上。    │同上。    │同上。                    │
│    │(二)、(7) │          │          │                          │
├──┼─────┼─────┼─────┼─────────────┤
│ 8  │犯罪事實一│同上。    │同上。    │同上。                    │
│    │(二)、(8) │          │          │                          │
├──┼─────┼─────┼─────┼─────────────┤
│ 9  │犯罪事實一│同上。    │同上。    │同上。                    │
│    │(二)、(9) │          │          │                          │
├──┴─────┴─────┴─────┴─────────────┤
│乙○○、丙○○共同販賣第一級毒品所得共計新臺幣肆萬伍仟元。          │
└──────────────────────────────────┘
【附表三】
┌─┬─────┬──────┬───────┬──────────────┬─────┐
│編│通聯時間  │發話人      │受話人        │通訊監察譯文內容            │卷證頁次  │
│號│          │            │              │                            │          │
├─┼─────┼──────┼───────┼──────────────┼─────┤
│1 │98年08月14│甲○○（A） │丙○○（B）   │B：喂。                     │98偵14550 │
│  │日12時25分│0000000000  │0000000000    │A：出1個可以嗎？            │號卷一第58│
│  │16秒許    │            │              │B：好。                     │頁        │
│  │          │            │              │A：等你喔。                 │          │
│  │          │            │              │B：好。                     │          │
│  ├─────┼──────┼───────┼──────────────┼─────┤
│  │98年08月14│丙○○（A） │甲○○（B）   │B：喂。                     │98偵14550 │
│  │日12時54分│0000000000  │0000000000    │A：我快到了。               │號卷一第58│
│  │30秒許    │            │              │B：好。                     │頁        │
├─┼─────┼──────┼───────┼──────────────┼─────┤
│2 │98年08月14│甲○○（A） │丙○○（B）   │B：喂。                     │98偵14550 │
│  │日21時32分│0000000000  │0000000000    │A：出1個可以嗎？            │號卷一第58│
│  │43秒許    │            │              │B：OK、OK。                 │頁        │
│  │          │            │              │A：等你喔。                 │          │
│  ├─────┼──────┼───────┼──────────────┼─────┤
│  │98年08月14│丙○○（A） │甲○○（B）   │B：喂。                     │98偵14550 │
│  │日21時53分│0000000000  │0000000000    │A：我快到了。               │號卷一第59│
│  │14秒      │            │              │B：這麼快啊。               │頁        │
├─┼─────┼──────┼───────┼──────────────┼─────┤
│3 │98年08月15│丙○○（A） │甲○○（B）   │A：你打電話給我？           │98偵14550 │
│  │日14時55分│0000000000  │0000000000    │B：對啊。                   │號卷一第59│
│  │46秒許    │            │              │A：我在睡覺啦。             │頁        │
│  │          │            │              │B：沒關係，我等你起床後再過 │          │
│  │          │            │              │   來。                     │          │
│  │          │            │              │A：好。                     │          │
│  ├─────┼──────┼───────┼──────────────┼─────┤
│  │98年08月15│丙○○（A） │甲○○（B）   │B：喂。                     │98偵14550 │
│  │日15時28分│0000000000  │0000000000    │A：快到了喔。               │號卷一第59│
│  │25秒許    │            │              │B：好。                     │頁        │
│  ├─────┼──────┼───────┼──────────────┼─────┤
│  │98年08月15│甲○○（A） │丙○○（B）   │A：有空嗎？                 │98偵14550 │
│  │日22時02分│0000000000  │0000000000    │B：有。                     │號卷一第59│
│  │04秒許    │            │              │A：那過來吧。               │頁        │
│  ├─────┼──────┼───────┼──────────────┼─────┤
│  │98年08月15│丙○○（A） │乙○○（B）   │A：我要開（車）到哪裡交給你 │98偵14550 │
│  │日23時12分│0000000000  │0000000000    │   ？                       │號卷一第59│
│  │30秒許    │            │              │B：「長堤」啊。             │頁        │
│  │          │            │              │A：「長堤」在哪我不知道啊。 │          │
│  │          │            │              │B：你現在在哪？訊號很差。   │          │
│  ├─────┼──────┼───────┼──────────────┼─────┤
│  │98年08月15│丙○○（A） │乙○○（B）   │A：我現在到林口了。         │98偵14550 │
│  │日23時13分│0000000000  │0000000000    │B：你到林口了，你租什麼車？ │號卷一第60│
│  │19秒許    │            │              │A：我不知道，像「庭懿」之前 │頁        │
│  │          │            │              │   開的那一台。             │          │
│  │          │            │              │B：SOLIO嗎？                │          │
│  │          │            │              │A：好像是。                 │          │
│  │          │            │              │B：多少錢？                 │          │
│  │          │            │              │A：3天4千元。               │          │
│  ├─────┼──────┼───────┼──────────────┼─────┤
│  │98年08月15│乙○○（A） │丙○○（B）   │A：「水哥」，你在哪裡？     │98偵14550 │
│  │日23時15分│0000000000  │0000000000    │B：我下「林口」交流道了。   │號卷一第60│
│  │14秒許    │            │              │A：你下來之後直走過了紅綠燈 │頁        │
│  │          │            │              │   左轉，你問「長堤」在哪， │          │
│  │          │            │              │   你到「長堤」打給我。     │          │
│  │          │            │              │B：過紅綠燈嗎？             │          │
│  │          │            │              │A：對，過去之後就是文化二路 │          │
│  │          │            │              │   ，文化二路左轉，你問人「 │          │
│  │          │            │              │   長堤」在哪，到「長堤」打 │          │
│  │          │            │              │   給我。                   │          │
├─┼─────┼──────┼───────┼──────────────┼─────┤
│4 │98年08月16│丙○○（A） │甲○○（B）   │B：喂。                     │98偵14550 │
│  │日14時09分│0000000000  │0000000000    │A：老大，要不要過去？       │號卷一第60│
│  │50秒許    │            │              │B：有空嗎？                 │頁        │
│  │          │            │              │A：我人在臺北馬偕醫院，彎過 │          │
│  │          │            │              │   去就到了。               │          │
│  │          │            │              │B：過來，過來。             │          │
│  ├─────┼──────┼───────┼──────────────┼─────┤
│  │98年08月16│丙○○（A） │甲○○（B）   │B：喂。                     │98偵14550 │
│  │日14時28分│0000000000  │0000000000    │A：快到了喔。               │號卷一第61│
│  │46秒許    │            │              │B：好。                     │頁        │
├─┼─────┼──────┼───────┼──────────────┼─────┤
│5 │98年08月17│甲○○（A） │丙○○（B）   │A：有空過來嗎？             │98偵14550 │
│  │日22時44分│0000000000  │0000000000    │B：有。                     │號卷一第61│
│  │53秒許    │            │              │A：那過來吧。               │頁        │
│  ├─────┼──────┼───────┼──────────────┼─────┤
│  │98年08月17│丙○○（A） │甲○○（B）   │B：喂。                     │98偵14550 │
│  │日23時11分│0000000000  │0000000000    │A：快到了喔。               │號卷一第61│
│  │29秒許    │            │              │B：好。                     │頁        │
├─┼─────┼──────┼───────┼──────────────┼─────┤
│6 │98年08月19│甲○○（A） │丙○○（B）   │B：喂。                     │98偵14550 │
│  │日19時44分│0000000000  │0000000000    │A：有空過來嗎？             │號卷一第61│
│  │33秒許    │            │              │B：有。                     │頁        │
│  │          │            │              │A：那過來吧。               │          │
│  ├─────┼──────┼───────┼──────────────┼─────┤
│  │98年08月19│丙○○（A） │甲○○（B）   │B：喂。                     │98偵14550 │
│  │日20時26分│0000000000  │0000000000    │A：快到了喔。               │號卷一第61│
│  │43秒許    │            │              │B：好。                     │頁        │
│  ├─────┼──────┼───────┼──────────────┼─────┤
│  │98年08月19│丙○○（A） │甲○○（B）   │B：喂。                     │98偵14550 │
│  │日20時49分│0000000000  │0000000000    │A：我快到了喔。             │號卷一第62│
│  │48秒許    │            │              │B：好。                     │頁        │
│  ├─────┼──────┼───────┼──────────────┼─────┤
│  │98年08月19│甲○○（A） │丙○○（B）   │B：喂。                     │98偵14550 │
│  │日22時09分│0000000000  │0000000000    │A：有空過來嗎？             │號卷一第62│
│  │27秒許    │            │              │B：有。                     │頁        │
│  │          │            │              │A：那過來吧。               │          │
│  ├─────┼──────┼───────┼──────────────┼─────┤
│  │98年08月19│丙○○（A） │甲○○（B）   │B：喂。                     │98偵14550 │
│  │日22時29分│0000000000  │0000000000    │A：到了喔。                 │號卷一第62│
│  │43秒許    │            │              │B：好。                     │頁        │
├─┼─────┼──────┼───────┼──────────────┼─────┤
│7 │98年08月23│甲○○（A） │丙○○（B）   │B：喂。                     │98偵14550 │
│  │日20時20分│0000000000  │0000000000    │A：要1個可以嗎？            │號卷一第62│
│  │13秒許    │            │              │B：好。                     │頁        │
├─┼─────┼──────┼───────┼──────────────┼─────┤
│8 │98年08月30│甲○○（A） │丙○○（B）   │A：喂，我手機沒有電了，正在 │98偵14550 │
│  │日13時33分│0000000000  │0000000000    │   充電。                   │號卷一第64│
│  │34秒許    │            │              │B：喔。                     │頁        │
│  │          │            │              │A：你可以打過來了，我手機可 │          │
│  │          │            │              │   以通了，但是我在房間不能 │          │
│  │          │            │              │   打。                     │          │
│  │          │            │              │B：可以接是不是？           │          │
│  │          │            │              │A：可以接。                 │          │
│  │          │            │              │B：我差不多15分鐘左右。     │          │
│  │          │            │              │A：好。                     │          │
│  ├─────┼──────┼───────┼──────────────┼─────┤
│  │98年08月30│丙○○（A） │甲○○（B）   │B：喂。                     │98偵14550 │
│  │日14時00分│0000000000  │0000000000    │A：我快到了喔。             │號卷一第64│
│  │44秒許    │            │              │B：好。                     │頁        │
├─┼─────┼──────┼───────┼──────────────┼─────┤
│9 │98年10月11│丙○○（A） │甲○○（B）   │A：剛才你打電話給我？       │98偵14550 │
│  │日13時18分│0000000000  │0000000000    │B：【廣東語譯】我今天公司有 │號卷一第68│
│  │28秒許    │            │              │   事情，快點過來（意指快點 │頁        │
│  │          │            │              │   送毒品過去）             │          │
│  │          │            │              │A：你說快點過去是不是？     │          │
│  │          │            │              │B：對對對。                 │          │
│  ├─────┼──────┼───────┼──────────────┼─────┤
│  │98年10月11│丙○○（A） │甲○○（B）   │A：喂，我到了喔！           │98偵14550 │
│  │日14時11分│0000000000  │0000000000    │B：好。                     │號卷一第68│
│  │42秒許    │            │              │                            │頁        │
│  ├─────┼──────┼───────┼──────────────┼─────┤
│  │98年10月11│甲○○（A） │丙○○（B）   │A：喂。                     │98偵14550 │
│  │日21時09分│0000000000  │0000000000    │B：【廣東語】：譯指購買毒品 │號卷一第68│
│  │00秒許    │            │              │   。                       │頁        │
│  │          │            │              │A：OK，OK，好好。           │          │
│  ├─────┼──────┼───────┼──────────────┼─────┤
│  │98年10月11│丙○○（A） │甲○○（B）   │A：喂，到了喔！             │98偵14550 │
│  │日22時18分│0000000000  │0000000000    │B：好。                     │號卷一第68│
│  │39秒許    │            │              │                            │頁        │
└─┴─────┴──────┴───────┴──────────────┴─────┘
【附表四】被告乙○○扣案物品
┌──┬───────────────────┐
│編號│扣  案  物  品                        │
├──┼───────────────────┤
│1   │電子磅秤壹臺                          │
├──┼───────────────────┤
│2   │第二級毒品甲基安非他命貳包（驗餘淨重貳│
│    │參點零玖公克、包裝袋貳個）            │
├──┼───────────────────┤
│3   │第一級毒品海洛因壹包（驗餘淨重零點壹肆│
│    │陸零公克、包裝袋壹個）                │
├──┼───────────────────┤
│4   │行動電話機具伍支、SIM卡參片           │
├──┼───────────────────┤
│5   │夾鏈袋壹批                            │
└──┴───────────────────┘
【附表五】被告丙○○之扣案物品
┌──┬───────────────────┐
│編號│扣  案  物  品                        │
├──┼───────────────────┤
│1   │第二級毒品甲基安非他命壹包（毒品甲基安│
│    │非他命(驗餘淨重零點壹零玖捌公克)      │
├──┼───────────────────┤
│2   │Sony Ericsson行動電話機具壹支（序號   │
│    │000000000000000）、SIM卡壹片          │
└──┴───────────────────┘

司法院資訊處製作；財團法人民間司法改革基金會備份。
